臺灣高等法院高雄分院刑事裁定　　　　 96年度交抗字第144號
抗告人即
受處分人　　甲○○
上列抗告人因違反道路交通管理處罰條例聲明異議案件，不服臺
灣屏東地方法院中華民國96年6 月29日裁定（95年度交聲字第18
3 號），提起抗告，本院裁定如下：
    主  文
抗告駁回。
    理  由
一、抗告意旨略以：本件原裁定以證人阮財瑛之證詞作為不利抗
    告人認定之主要依據，惟阮財瑛係開立罰單之警員，立場與
    抗告人對立，其自不可能為有利抗告人之證述，其證述應不
    可採信。抗告人確實並未闖紅燈，執勤員警開單處罰有誤，
    爰請撤銷原裁定，更為適法之裁定云云。
二、本案經本院審理結果，認第一審裁定認事用法及為異議駁回
    之結論均無不當，應予維持，並引用第一審裁定書記載之證
    據及理由（如附件）。
三、經查：本件抗告人違規事證明確。原審以原處分機關依道路
    交通管理處罰條例第53條第1 項規定，裁處抗告人罰鍰2700
    元，並依同條例第63條第1 項記違規點數3 點，尚屬無誤，
    爰依道路交通案件處理辦法第19條之規定，裁定駁回抗告人
    之異議，本院經核並無違誤。抗告人仍執陳詞提起抗告，並
    無理由，應予駁回。
四、據上論結，應依道路交通案件處理辦法第26條，刑事訴訟法
    第412條，裁定如主文。
中　　華　　民　　國　　96　　年　　8 　　月　　8 　　日
                  刑事第一庭    審判長法  官  郭雅美
                                      法  官  張意聰
                                      法  官  莊崑山
以上正本證明與原本無異。
不得再抗告。
中　　華　　民　　國　　96　　年　　8 　　月　　8 　　日
　　　　　　　　　　　　　　　　　　　書記官  邱麗莉
附件：
臺灣屏東地方法院交通事件裁定　　　　 95年度交聲字第183號
原處分機關　交通部公路總局高雄區監理所屏東監理站
異　議　人
即被處分人　甲○○　男　58歲（民國○○年○月○日生）
　　　　　　　　　　身分證統一編號：Ｚ000000000號
　　　　　　　　　　住屏東縣麟洛鄉○○村○○路51號
                    居高雄縣大寮鄉○○○路5號
上列異議人因違反道路交通管理處罰條例案件，對於交通部公路
總局屏東監理站於民國95年10月23日所為之處分（屏監違字第裁
82-NO0000000號），聲明異議，本院裁定如下：
    主  文
異議駁回。
    理  由
一、原處分機關以：異議人即受處分人甲○○於民國95年9 月11
    日下午5 時5 分許，駕駛車牌號碼WK-2813 號自用小客車沿
    高雄縣鳳山市○○路○段由西往東方向行駛，行經建國路一
    段與埤北路之交岔路口時，有「闖紅燈」之違規，經高雄縣
    政府警察局鳳山分局埤頂派出所警員以高警交字第NO000000
    0 號舉發違反道路交通管理事件通知單（下稱舉發通知單）
    舉發前開違規行為，異議人逾同年月26日之應到案日期而未
    自動繳納罰鍰，原處分機關爰於95年10月23日，依道路交通
    管理處罰條例第53條第1 項規定，以屏監違字第裁82-NO000
    0000號裁決書逕行裁處異議人罰鍰新臺幣（下同）2,700 元
    ，另依第63條第1 項記違規點數3 點等語。
二、異議意旨略以：異議人於上開時間駕駛自用小客車行經高雄
    縣鳳山市○○路○段及埤北路交岔路口時，因當時交通號誌
    轉為黃燈，且其駕車已越過路口之停止線，因而其依規定加
    速通過，並無闖紅燈之違規情事，故原處分機關於95年10月
    23 日 以屏監違字第裁82-NO0000000號所為之裁決處分應予
    撤銷等語。
三、經查：
　(一)異議人其曾於前揭時間，駕駛自用小客車行經高雄縣鳳山市
    ○○○路與埤北路口，遭警掣單舉發其有闖紅燈違規行為一
    節，有舉發通知單及原處分機關開立之屏監違字第裁82-NO0
    000000號裁決書正本各1 紙附卷可稽，堪認屬實。
  (二)按汽車駕駛人，行經有燈光號誌管制之交岔路口闖紅燈者，
    處新臺幣1,800 元以上5,400 元以下罰鍰，道路交通管理處
    罰條例第53條第1 項定有明文。訊據異議人否認有何違規行
    為，辯稱：其行經上開交岔路口並越過路口停止線時，因見
    號誌轉為黃燈，故加速通過，並非闖紅燈，又黃燈轉為紅燈
    之時間甚為迅速，間隔不到0.5 秒云云。然異議人上開違規
    事實，業經證人即舉發本件違反道路交通管理事件之高雄縣
    政府警察局鳳山分局埤頂派出所警員阮財瑛於本院訊問時結
    證稱：當日派出所同事駕駛警車搭載伊及另3 名同事外出執
    行公務，沿埤北路行經上開交岔路口因紅燈而暫停於該路口
    ，伊當時係乘坐於駕駛座後方位置，並趴在駕駛座椅背看前
    方紅綠燈號誌，當埤北路口號誌由紅燈轉為綠燈時而伊等準
    備繼續通行時，伊即見異議人駕駛之車輛沿建國路一段闖紅
    燈駛越該交岔路口，伊與同事即尾隨異議人之車輛並隨後開
    單告知異議人有闖紅燈情事，因上開交岔路口中建國路一段
    方向之號誌轉為紅燈後約3 秒，埤北路方向之號誌始轉為綠
    燈，而伊係於埤北路之號誌轉為綠燈時，方見異議人駕車經
    過該交岔路口，故伊確定異議人確有闖紅燈等語（見本院卷
    第16、17頁），證人阮財瑛經具結作證，且與異議人並無怨
    隙當無甘冒偽證重典，而誣陷異議人之虞，所為證述應堪採
    信；再佐以上開建國路一段與埤北路交岔路口交通號誌於早
    上6 時至晚上11時59分期間第一時相建國路一段綠燈73秒、
    黃燈5 秒、全紅2 秒，第二時相埤北路綠燈15秒、黃燈3 秒
    、全紅2 秒，而「全紅」時段，為該路口於該時段，交通號
    誌為四面「紅燈」屬清道時段等情，亦有高雄縣政府警察局
    95 年12 月26日高縣警交字第0950059477號函附卷可憑（本
    院卷第22頁），足認上開交岔路口中建國路一段方向之號誌
    黃燈有5 秒鐘時間，並非如異議人所辯僅0.5 秒即由黃燈轉
    紅燈，又由建國路一段方向之號誌綠燈轉為黃燈到埤北路方
    向號誌由紅燈轉為綠燈中間合計約需經7 秒鐘之時間（即黃
    燈5 秒及全紅2 秒），則縱如異議人所辯伊於號誌轉黃燈時
    已到達交岔路口並越過停止線，則於埤北路口號誌轉為綠燈
    前，其亦當早已通過該路口，是異議人上開所辯，洵不足採
    ，本件異議人確於舉發通知單所載時、地，有闖紅燈之違規
    事由，應堪認定。
四、綜上所述，堪認異議人之答辯顯難採信，從而原處分機關依
    道路交通管理處罰條例第53條第第1 項規定，裁處受處分人
    罰鍰2,700 元，並依同條例第63條第1 項記違規點數3 點，
    核無違誤，本件異議為無理由，應予駁回。
據上論斷，應依道路交通案件處理辦法第19條，裁定如主文。
中　　華　　民　　國　　96　　年　　6 　　月　　29　　日
                    交通法庭    法  官  林雅莉
以上正本證明與原本無異。
如不服本裁定應於收受送達後5 日內向本院提出抗告書狀敘述抗
告之理由抗告於台灣高等法院高雄分院。
中　　華　　民　　國　　96　　年　　6 　　月　　29　　日
                                書記官  黃佳惠
